# 存货或者固定资产转入投资性房地产，什么时候计入资本公积

提问人：大葱拌牛肉 时间：2016-05-06 11:01:10
存货或者固定资产转入投资性房地产，什么时候计入资本公积其他资本公积，什么时候计入其他综合收益？

回答人：chenyiwei
2014 年会计准则修订，完善了其他综合收益的定义和范围，并将“其他综合收益”作为单独的一级科目和报表项目，因此在修订后准则生效后是计入其他综合收益，以前是其他资本公积。以前计入其他资本公积的该部分公允价值在转换日的累计变动金额，到执行修订后准则后，其列报也应调整到其他综合收益。